臺灣臺南地方法院民事判決
110年度訴字第1474號
原      告  林彥男  


被      告  彭定恒  
上列當事人間債務人異議之訴事件，本院判決如下：
    主      文
原告之訴駁回。
訴訟費用由原告負擔。
    事實及理由
一、按原告之訴，依其所訴之事實，在法律上顯無理由者，法院
    得不經言詞辯論，逕以判決駁回之，但其情形可以補正者，
    審判長應定期間先命補正，民事訴訟法第249條第2項定有明
    文。又所謂依原告所訴之事實，在法律上顯無理由者，係指
    依原告於訴狀內記載之事實觀之，在法律上顯然不能獲得勝
    訴之判決者而言（最高法院62年台上字第845號判例參照）
    。復按執行名義成立後，如有消滅或妨礙債權人請求之事由
    發生，債務人得於強制執行程序終結前，向執行法院對債權
    人提起異議之訴；執行名義無確定判決同一之效力者，於執
    行名義成立前，如有債權不成立或消滅或妨礙債權人請求之
    事由發生，債務人亦得於強制執行程序終結前提起異議之訴
    ，強制執行法第14條第1項前段、第2項分別定有明文，又債
    務人異議之訴係以排除執行名義之執行力為目的，如執行程
    序已終結，即無阻止強制執行之實益，自不得提起本訴，又
    起訴時執行程序尚未終結，判決確定前執行程序已經終結者
    亦同。
二、原告起訴主張：被告執臺灣臺北地方法院109年度司票字第1
    0365號本票裁定為執行名義，向本院聲請強制執行，經本院
    以109年度司執字第101739號給付票款事件（下稱系爭強制
    執行事件）受理中，惟伊否認該本票之真正，為此依強制執
    行法第14條第2項之規定提起本件債務人異議之訴，請求撤
    銷系爭強制執行事件之執行程序等語。
三、經查，被告前聲請對原告之財產為強制執行，經本院以系爭
    強制執行事件受理在案，因原告另有債權人温碧芳等19人以
    原告為債務人聲請強制執行，由本院以109年度司執字第391
    87號受理中，系爭強制執行事件併入該案執行之，被告之本
    票債權亦列入該案參與分配，惟該案於民國110年3月8日實
    施分配，並通知各債權人領款後，已於同年4月27日因執行
    程序終結，以南院武109司執速字第39187號函退還被告本票
    正本及本院109司執39187號債權憑證，並於同年5月5日將分
    配之新臺幣14,800元匯入被告陳報之帳戶，是系爭強制執行
    程序業已終結，此經本院調取系爭強制執行事件及109年度
    司執字第39187號卷宗核閱屬實，是原告雖於110年6月18日
    於臺灣新北地方法院提起本件債務人異議之訴，嗣經裁定移
    轉本院，於110年10月5日繫屬本院，然強制執行程序既已終
    結，即無阻止強制執行之實益，從而，原告提起本件債務人
    異議之訴，在法律上顯無理由，且依其情形無從補正，爰不
    經言詞辯論，逕以判決駁回之。
四、據上論結，本件原告之訴顯無理由，依民事訴訟法第249條
    第2項、第78條，判決如主文。
中　　華　　民　　國　　110 　年　　10　　月　　15　　日
                  民事第三庭  法  官  施介元
以上正本係照原本作成。 
如不服本判決，應於送達後20日內，向本院提出上訴狀並表明上
訴理由（須附繕本）。如委任律師提起上訴者，應一併繳納上訴
審裁判費。
中　　華　　民　　國　　110 　年　　10　　月　　15　　日
                              書記官  曾怡嘉